臺灣高等法院刑事判決
110年度上易字第774號
上  訴  人  臺灣桃園地方檢察署檢察官 
上  訴  人  
即  被  告  李○○
上列上訴人等因被告侵占等案件，不服臺灣桃園地方法院109年
度易字第924號，中華民國110年2月19日第一審判決（起訴案號
：臺灣桃園地方檢察署108年度偵字第14755號），提起上訴，本
院判決如下：
    主  文
原判決撤銷。
李○○意圖為自己不法之所有，而侵占離本人所持有之物，處罰金
新臺幣壹萬貳仟元，如易服勞役，以新臺幣壹仟元折算壹日。未
扣案如附表所示之物沒收，於全部或一部不能沒收或不宜執行沒
收時，追徵其價額。
    事  實
一、李○○與甲○○前為同居之男女朋友，兩人具有家庭暴力防治法
    第3條第2款之家庭成員關係。李○○、甲○○因故發生糾紛，於
    民國108年4月6日上午，李○○與其女李○○、李○○之男朋友孫○
    ○；甲○○則與其兄乙○○，分別前往桃園市○○區○○路000號之桃
    園市政府警察局桃園分局中路派出所（下稱中路派出所）製
    作筆錄，另有乙○○之友人即真實姓名年籍不詳、綽號「小佑
    」之成年人一同在場。甲○○於同日中午12時1分許，在中路
    派出所門口先將其所有、如附表所示之手機1支（內含門號0
    000000000號SIM卡1張，下稱本案手機）交與乙○○與其母聯
    絡後，即進入中路派出所製作筆錄，嗣乙○○聯絡後即託「小
    佑」將本案手機轉交在中路派出所內之甲○○，惟「小佑」逕
    將本案手機轉交李○○之女李○○，斯時本案手機恰有來電，來
    電人顯示為「媽媽」，李○○見狀不知本案手機為何人所有，
    亦不知如何處理，遂將本案手機交與在中路派出所內之李○○
    ，李○○收受後因而持有本案手機，而李○○因前與甲○○交往，
    見該來電人顯示為「媽媽」，且該手機與甲○○之手機型號相
    同，即已明知該手機非其所有，而係甲○○之手機，竟意圖為
    自己不法所有，基於侵占離本人持有物之犯意，旋以接聽本
    案手機藉故走出中路派出所之方式隱匿本案手機，將之據為
    己有。嗣甲○○於製作筆錄後遍尋不著本案手機，乃報警處理
    ，經調閱中路派出所監視錄影畫面而查悉上情。
二、案經甲○○訴由桃園市政府警察局桃園分局報告臺灣桃園地方
    檢察署檢察官偵查起訴。
    理  由
一、證據能力部分
　　按被告以外之人於審判外之言詞或書面陳述，除法律有規定
    者外，不得作為證據。又被告以外之人於審判外之陳述，雖
    不符刑事訴訟法第159條之1至第159條之4之規定，而經當事
    人於審判程序同意作為證據，法院審酌該言詞陳述或書面陳
    述作成時之情況，認為適當者，亦得為證據。當事人、代理
    人或辯護人於法院調查證據時，知有第159條第1項不得為證
    據之情形，而未於言詞辯論終結前聲明異議者，視為有前項
    之同意，刑事訴訟法第159條第1項、第159條之5，分別定有
    明文。揆諸前揭立法意旨，係因當事人既已同意或默示同意
    被告以外之人於審判外之陳述作為證據，該所為「同意」之
    意思表示，已足以補正該等證據係於審判外之程序取得，當
    事人無從行使對質詰問權而存在之程序保障欠缺，故法院採
    用該等證據作為認定犯罪事實之依據，自無侵害當事人之訴
    訟權，倘若該等證據之採用，亦得兼顧實體真實發現之目的
    而屬適當，法院即得採為證據使用；又按被告於第二審經合
    法傳喚無正當理由不到庭者，得不待其陳述逕行判決，刑事
    訴訟法第371條定有明文，此係因被告已於第一審程序到庭
    陳述，並針對事實及法律為辯論，應認已相當程度保障被告
    到庭行使訴訟權，如被告於第二審經合法傳喚無正當理由不
    到庭，為避免訴訟程序延宕，期能符合訴訟經濟之要求，並
    兼顧被告訴訟權之保障，應解為被告係放棄在第二審程序中
    為與第一審相異之主張，而默示同意於第二審程序中，逕引
    用其在第一審所為相同之事實及法律主張。從而，針對被告
    以外之人於審判之陳述，倘被告於第一審程序中已依刑事訴
    訟法第159條之5規定，為同意或經認定為默示同意作為證據
    ，嗣被告於第二審經合法傳喚不到庭，並經法院依法逕行判
    決，揆諸前開說明，自應認被告於第二審程序中，就前開審
    判外之陳述，仍採取與第一審相同之同意或默示同意。查上
    訴人即被告李○○於原審準備程序及審理時，已就檢察官起訴
    所引用被告以外之人於審判外陳述之證據能力表示沒有意見
    （見原審易字卷第181、199至202頁），復於本院審判時經
    合法傳喚無正當理由未到庭，而未對證據能力聲明異議，經
    本院審酌該等證據之作成情況，核無違法取證或其他瑕疵，
    認均適為本案認定事實之依據，揆諸前開說明，應依刑事訴
    訟法第159條之5規定，認均有證據能力。另本判決以下所引
    用之非供述證據，查無違反法定程序取得之情，依刑事訴訟
    法第158條之4規定反面解釋，亦均具證據能力。
二、認定事實所憑之證據及理由
　㈠被告經原審及本院訊問時，固坦承其有於上開時、地經李○○
    交付取得本案手機之事實，惟否認有何侵占犯行，辯稱：本
    案手機是我買給告訴人甲○○，當時我拿到本案手機時，接聽
    電話當下就知道那不是我的手機，之後我轉交給別人，但我
    不記得交給誰了，本案是告訴人挾怨報復云云。
　㈡經查，被告與告訴人前為同居之男女朋友，兩人因故發生糾
    紛，於108年4月6日上午，被告與證人李○○、孫○○，告訴人
    則與乙○○分別前往中路派出所製作筆錄，告訴人於同日中午
    12時1分許，在中路派出所門口將本案手機交與乙○○與其母
    聯絡後，進入中路派出所製作筆錄，嗣本案手機經乙○○交與
    「小佑」，「小佑」又交與李○○，李○○再將本案手機交與被
    告，被告收受後而持有本案手機等情，為被告所是認（見偵
    字卷第3至4、44至45頁，原審審易字卷第44、45頁，原審易
    字卷第180至183、202至205頁），核與告訴人於警詢及偵查
    時之指訴（見偵字卷第14頁、第43頁背面至第45頁背面）、
    證人李○○於警詢及偵查時之證述（見偵字卷第9、44、45頁
    ）、證人孫○○於偵查時之證述（見偵字卷第60、61頁）均相
    符，並有指認犯罪嫌疑人紀錄表、犯嫌指認表、中路派出所
    照片黏貼紀錄表、門號0000000000號108年5月通話明細、警
    員董翰霖108年6月5日出具之職務報告及被告於原審109年12
    月9日準備程序標註監視器截圖照片之資料在卷可稽（見偵
    字卷第16、18、19、35、36、39頁，原審易字卷第185、186
    頁）。故此部分之事實首堪認定。
  ㈢案發時地，最後持有本案手機之人為被告乙節，有下列證據
    可證：
　⒈觀諸中路派出所於本案案發時間之監視器畫面截圖（見偵字
    卷第18至19頁背面），告訴人交付本案手機與乙○○之後續過
    程如下（時間皆係監視器畫面顯示時間）：
  ⑴12時1分7秒（截圖編號1）：告訴人在中路派出所門口將本案
    手機交與乙○○。
  ⑵12時1分26秒（截圖編號2）：乙○○在中路派出所門口將本案
    手機交與「小佑」。
  ⑶12時1分36秒（截圖編號3）：「小佑」在中路派出所內將本
    案手機交與證人李○○。
  ⑷12時1分45秒（截圖編號4）：李○○在中路派出所內將本案手
    機交與被告。
  ⑸12時1分49秒（截圖編號5）：被告接聽某手機。
  ⑹12時2分0秒（截圖編號6）被告低頭朝中路派出所門口方向走
    去。
  ⑺12時2分6、7秒（截圖編號7、8）被告手持一黑色手機走出派
    出所門口。
  ⒉由上開⑶至⑸可知，被告經李○○交付而收受本案手機後4 秒，
    旋即接聽某手機。而上開監視器截圖編號5所示被告接聽之
    手機為本案手機乙節，業據被告於偵訊及原審審理時供承在
    卷（見偵字卷第45頁，原審易字卷第203頁），亦與李○○於
    偵查時供述相符（見偵字卷第45頁），足見被告於中路派出
    所監視器畫面顯示時間12時1分49秒，確有接聽本案手機之
    來電。又監視器截圖編號6、畫面顯示時間12時2分0秒時，
    被告即低頭而未在接聽電話，可知其已掛斷本案手機之來電
    ，且走向派出所門口，復於6秒後持一黑色手機走出派出所
    門口，佐以被告於原審準備程序時，已明確供承監視器畫面
    截圖編號7、8為其持本案手機走出中路派出所門口之畫面（
    見原審易字卷第183頁），且其上開取得手機、接聽電話、
    掛斷電話走向派出所門口、持手機步出中路派出所門口之一
    連串動作不僅連貫，又係在監視器畫面顯示時間12時1分45
    秒至12時2分6、7秒不超過半分鐘之緊密時間內所為，自可
    認定被告於監視器畫面顯示時間12時2分6、7秒在中路派出
    所門口所持之手機即為本案手機無誤。
  ⒊從而，本案手機自告訴人交付乙○○，輾轉經由「小佑」、李○
    ○交與被告後，被告先於持有本案手機之4秒內接聽該手機之
    來電，復於11秒內掛斷電話，又於6、7秒後走出中路派出所
    門口等情，當無疑義，足認最後持有本案手機之人確為被告
    無訛。
  ⒋至被告雖於原審審理中改稱：中路派出所監視畫面中我應該
    是接聽自己手機客戶來電，而非接聽本案手機云云（見原審
    易字卷第204 頁），然其所辯此情已與先前供述不同，是否
    可信，已非無疑。且核與李○○前開所證：被告所接聽之手機
    為本案手機等語，不相符合，故被告此部分所述顯非事實，
    要無可採。
  ㈣被告明知所持有之手機非其所有，而係告訴人手機：
  ⒈李○○取得本案手機後，該手機有來電，來電人顯示為「媽媽
    」，李○○隨即將本案手機交與被告等節，為被告所是認（見
    偵字卷第44、45頁），且與李○○於警詢及偵查時之證述（見
    偵字卷第9、10、44、45頁）相符，且查門號0000000000號
    於108 年4 月6 日中午12時2 分有1 次時間達31秒之通話紀
    錄，此有該門號108年5月間之通話明細可證（見偵字卷第36
    頁），故被告及李○○所稱取得本案手機後有來電乙節相符，
    堪認被告取得本案手機後，本案手機有「媽媽」之人來電之
    情屬實。
  ⒉被告於檢察事務官詢問時供承：我一看到本案手機，且顯示
    來電人為「媽媽」，就知道本案手機是告訴人的手機等語（
    見偵字卷第44頁），參以被告於該次詢問時及本院審理中均
    稱其手機與本案手機型號相同（見偵字卷第44頁背面、原審
    易字卷第203 頁），佐以前述被告與告訴人前為同居男女朋
    友關係，對於彼此之手機外觀樣貌甚且對手機之聯絡人有一
    定之認識，亦合於常理，是被告此部分供述，應屬可信，堪
    認被告自李○○取得本案手機，見來電人顯示為「媽媽」，即
    知悉本案手機非其所有，而為告訴人所有。至於上開通話紀
    錄之通話時間雖與中路派出所監視器顯示時間非完全一致，
    然依常理可推知此應係監視器畫面之時間與電信公司門號通
    話時間紀錄系統之時間誤差所致，而該時間不一致之誤差僅
    在1 分鐘之內，差距甚小，自無礙前開認定，併予敘明。
  ㈤綜合上開各節，可知被告經李○○交付而持有本案手機之當下
    ，即已知悉該手機非其所有，而係告訴人之手機，其大可將
    該手機交還予告訴人，亦可將該手機交與派出所內諸多之警
    察處理，然被告卻捨此未為，反無故持該手機步出派出所門
    口，若非其有意將本案手機據為己有而刻意隱匿，豈會有前
    述持本案手機帶離中路派出所之舉動，是被告確實基於為自
    己不法所有之意圖，而將本案手機據為己有之行為，至為灼
    然。
　㈥被告所辯不足採信之理由： 
　⒈被告雖於原審審理時辯稱：我後來有將本案手機交與他人或
    由他人接走，只是監視器畫面沒有拍到，但也不記得是誰取
    走云云。惟查：
  ⑴關於被告自李○○收受本案手機，後續如何處理乙節，被告於
    警詢時供稱：「小佑」將不知道何人的手機給李○○，李○○再
    轉交給我，我發現手機不是伊的，當場轉交給李○○云云（見
    偵字卷第4頁）；於偵查時供稱：我當時坐在中路派出所辦
    公區櫃台前面，李○○將本案手機交給我，問我說這是誰的手
    機，我接過該手機，見該手機通話中，且有來電顯示為「媽
    媽」，就知道是告訴人的手機，即將手機往後推回去，說不
    是我的手機，之後不知道是誰將手機接走了；我接過手機約
    5 秒，知道不是我手機，就往後推，不知道是誰拿走，也沒
    有注意是誰拿的云云（見偵字卷第44頁）；於原審準備程序
    供稱：李○○將本案手機交給我，說是我手機，我說不是，我
    也不知道是誰的手機，當時該手機來電我有接聽，但接聽時
    已經掛斷，我就拿著手機走出中路派出所門口，我要將本案
    手機拿給「小佑」，但當時人很多，沒有看到「小佑」，且
    我心情很亂，我之後將本案手機交給在場與我一起來或來看
    我的朋友，但忘記交給誰了云云（見原審易字卷第182、183
    頁）；於原審審理時供稱：我有將本案手機交與他人或由他
    人接走，但我不記得是誰取走云云（見原審易字卷第202至2
    05頁）。
  ⑵觀諸被告前開所述，歷次供述之情節迥異，且說詞一再反覆
    ，所辯已非無疑。且被告於警詢所稱：當場再將本案手機交
    與李○○云云，與李○○證述：交付本案手機與被告後，即未再
    經手該手機乙節不符。而被告於偵查時供稱：將本案手機往
    後推，有人接走云云，亦與證人孫○○於偵查時證稱：有聽到
    現場有人問「誰的手機」，但沒有印象被告有將所持手機往
    後傳或將手機往後舉等語（見偵字卷第60頁）不符。又依前
    述監視器畫面截圖所示，被告持有本案手機後，係持該手機
    步出派出所門口，並無如被告所辯：當場轉交手機與李○○或
    其接手不到5秒，就往後推，不知由何人接走等情，足認被
    告所辯上情，顯非真實。而其於原審準備程序所稱：原本要
    將本案手機交給派出所外的「小佑」，但找不到「小佑」，
    就交給在場某一個朋友云云。苟其此部分所述屬實，則係被
    告親身經歷之事，且屬極為有利之事項，被告又豈會於距離
    案發時間較近之警詢、偵查時隻字未提，直至原審準備程序
    時始為上開辯解，顯與常理相違，故此部分說詞，亦不足採
    。至其於原審審理時所稱：其有將本案手機交與他人或由他
    人接走，只是不記得是誰云云。惟被告既知本案手機非其所
    有，衡諸常情，一般人面臨相同情狀皆能認知該手機所有人
    若尋獲不著其手機，勢必將會積極尋找，而經手過該手機之
    人，若未能說明手機去向，受懷疑之可能性極高，則對於後
    續去向理應特別記憶，避免未能交代去向而無端涉訟。然被
    告卻對於究竟是將手機交與何人或由何人取走該手機泛稱不
    記得該人是誰，顯然悖於常情。何況被告若確有將手機交與
    他人或有他人取走該手機，則在場之李○○、孫○○等人豈會對
    此毫無見聞，遑論案發地點又係在派出所，殊難想像當時恰
    好存在對本案手機具有不法所有意圖之匪徒，且該匪徒又甘
    冒警員在場、查獲可能性甚高之高度風險，猶仍為冒領或自
    被告手中隨意取走本案手機之不法行為，亦徵被告此部分辯
    詞，應屬虛妄，難以採信。
  ⑶準此，被告前後所辯不一，且與客觀事證不符，亦與常情相
    悖，均不足採信。
  ⒉被告雖辯稱：本案是告訴人挾怨報復云云。惟查，告訴人於
    案發當日前往中路派出所報案，製作筆錄完即發現本案手機
    不見，且有當場尋找手機等情，業據告訴人於警詢、偵查時
    證述（見偵字卷第14、43至45頁）一致，而告訴人當時在中
    路派出所有尋找手機乙節，亦與被告之供述（見偵字卷第4
    、44頁，原審易字卷第182 、183 、203 頁）、證人李○○、
    孫○○之證述均相符（見偵字卷第10、44、45、60頁）。復審
    酌告訴人係將本案手機交與乙○○，於其發現本案手機不見時
    ，衡情對於被告曾輾轉經手本案手機乙節應不知情，自無為
    誣陷被告刻意製造本案手機不翼而飛之假象之理。故被告所
    辯上情，實屬無據。
　⒊被告於原審準備程序雖稱：我拿到本案手機時有接來電，但
    沒有看來電人是誰云云。然一般人於接聽電話之前，莫不先
    確認來電者是何人，否則無法於通話初始即得以視對方為何
    人而為適當之應對，更可能發生雞同鴨講之窘境，是被告所
    稱沒有看來電人是誰即接聽電話云云，實有違常情，難以採
    信。被告於原審準備程序時先稱：我接手本案手機不知道是
    誰的云云，於原審審理時又稱：我原本不知道本案手機是告
    訴人的，是告訴人事後在找手機才知道，因為該手機款式與
    我相同，且我有經手過云云。然依被告所述「款式相同、曾
    經手過」，故能認知該手機為告訴人所有之理由，則何以被
    告未在其經手時即認知該手機為告訴人所有，而須待告訴人
    尋找本案手機時，被告始知為告訴人所有，是其所辯，顯然
    相互矛盾。足徵被告此部分所辯，應屬事後卸責之詞，不足
    採信。　
　⒋至於告訴人於案發當日究竟有無在中路派出所當場對被告、
    李○○、孫○○施以檢查，因被告有將本案手機攜離中路派出所
    外，已說明如前，則被告自可趁機藏匿於中路派出所外適當
    之處所，故告訴人縱有對被告施以檢查且未在被告身上查獲
    手機，亦難據此為對被告有利之認定，併予敘明。
  ㈦綜上所述，被告確實有為如事實欄一所載之侵占離本人所有
    之物犯行，其所為上開辯解，均不足採。本案事證明確，被
    告犯行堪予認定，應依法論科。
三、論罪：
  ㈠被告行為後，刑法第337條之侵占離本人所有之物罪雖經立法
    院於108年12月3日修正，並經總統於108年12月25日以華總
    一義字第10800140641號令公布，於同年月27日生效，惟本
    次修正僅係將刑法施行法第1條之1第2項罰金數額提高30倍
    之規定予以明文化，直接將加乘倍數後之罰金數額規定於刑
    法第337條，因不涉及犯罪範圍或加重減輕之變更，故無庸
    為新舊法比較，合先敘明。
  ㈡按家庭暴力者，指家庭成員間實施身體、精神或經濟上之騷
    擾、控制、脅迫或其他不法侵害之行為；又家庭暴力罪者，
    指家庭成員間故意實施家庭暴力行為而成立其他法律所規定
    之犯罪，家庭暴力防治法第2條第1款、第2款分別定有明文
    。查被告與告訴人前為同居男女朋友，業據被告於原審準備
    程序供承明確（見原審易字卷第183頁），兩人間具有家庭
    暴力防治法法第3條第2款所稱之家庭成員關係，而被告本案
    對告訴人故意實施經濟上不法侵害行為，該當家庭暴力防治
    法所稱之家庭暴力罪，惟因家庭暴力防治法對於家庭暴力罪
    並無科處刑罰之規定，僅依刑法規定予以論處。
  ㈢次按，刑法竊盜罪與侵占遺失物罪固均以行為人基於不法所
    有之意圖而取得他人之物為要件，然竊盜罪所保護之法益，
    在於物之持有權人穩固之持有權，而侵占遺失物罪所保護之
    法益則在於物在脫離持有權人之管領力後之持有權，是二者
    之區別在於行為人取得被害物當時，被害物是否尚在持有權
    人之管領力範圍內，若尚在持有權人管領力範圍內，應論以
    竊盜罪，反之則應論以侵占遺失物罪；即所謂竊盜須以竊取
    他人所持有或管領之物為成立要件，物之持有或有管領權人
    ，若已失去持有或管領力，但未拋棄管領權，則為遺失物或
    其他離本人所持有之物。又刑法第337條所謂「離本人所持
    有之物」，係指物之離其持有，非出於本人之意思者而言，
    故除遺失物、漂流物外，凡非基於持有人之意思，一時脫離
    其本人所持有之物均屬「離本人所持有之物」。查告訴人所
    有之本案手機，經乙○○輾轉交與「小佑」、李○○經手，而暫
    時脫離告訴人管領力範圍，亦非所謂遺失物或漂流物，應評
    價為離其本人所持有之物。核被告如事實欄一所示之行為，
    係犯刑法第337條之侵占離本人所持有之物罪。
  ㈣公訴意旨認被告所為係犯刑法第320條第1項竊盜罪嫌，容有
    誤會，然上開事實與起訴之基本事實同一，且經本院審理時
    當庭諭知被告涉犯上開罪嫌（見本院卷第121頁背面），爰
    依法變更起訴法條。
四、上訴之判斷　　
  ㈠原審認被告罪證明確，予以依法論科，固非無見。惟查，刑
    法第335條所稱之「侵占」與同法第337條之「侵占」雖同為
    侵占，但內涵有異，前者以被侵占之物先有法律或契約上等
    原因而在行為人持有中者為限，後者則以行為人純係基於突
    發狀況或偶然遭遇之機會，因而消極發現侵占物，臨時起意
    持為己有，然被告持有本案手機之初，並非出於法律或契約
    上之原因，而係出於偶然之機會，經小佑、李○○輾轉交付而
    持有後，方據為己有，故其所為應係犯侵占離本人持有之物
    罪，原審論以普通侵占罪，容有未當。
  ㈡檢察官上訴意旨略以：原判決未審酌被告始終否認犯行，犯
    後態度非佳，量刑過輕云云。惟原審業以行為人之責任為基
    礎，逐一審認刑法第57條所列各事由及量刑因子，所指被告
    犯後未能坦承犯行之態度乙節，亦已衡酌考量在內，並無違
    反經驗法則、論理法則、比例原則，或其他逾越法律所規定
    範圍，抑或濫用權限之情事。至被告上訴意旨否認犯行，所
    辯均不足採，亦據本院論駁如前。從而，檢察官依告訴人請
    求提起上訴指摘原審量刑過輕，以及被告提起上訴空言否認
    犯行，固均無理由。然原判決既有前開可議之處，自屬無可
    維持，應由本院予以撤銷改判。
五、科刑及沒收
　㈠爰以行為人之責任為基礎，審酌被告與告訴人前為男女朋友
    關係，被告雖因偶然之機會而持有本案手機，然其明知本案
    手機為告訴人所有，竟未立即返還，反而據為己有，以此方
    式侵害告訴人之財產權，所為實屬不該，參以本案手機價值
    非微，是告訴人受有一定財產損害，復考量被告犯後未能坦
    承犯行，亦未賠償告訴人之態度，兼衡被告犯罪之動機、目
    的、手段、曾經違反毒品危害防制條例案件之前科素行，有
    本院被告前案紀錄表可參，及其自陳國小畢業之教育程度、
    業商、家庭經濟狀況小康（見偵字卷第3頁）等一切情狀，
    量處如主文所示之刑，並諭知易服勞役之折算標準。
　㈡按犯罪所得，屬於犯罪行為人者，沒收之；前2項之沒收，於
    全部或一部不能沒收或不宜執行沒收時，追徵其價額，刑法
    第38條之1第1項前段、第3項分別定有明文。查被告所侵占
    如附表所示手機1支（內含門號0000000000號SIM卡1張），
    為其本案犯罪所得，並未扣案，且未返還或賠償告訴人，爰
    依刑法第38條之1第1項前段及第3項之規定，宣告沒收，並
    於全部或一部不能沒收或不宜執行沒收時，追徵其價額；至
    於門號0000000000號SIM卡1張，因該SIM卡得隨時由告訴人
    向發卡單位聲請掛失補發，則原SIM卡即因此失其效用，因
    認此部分之沒收宣告並無刑法上之重要性，是依刑法第38條
    之2第2項之規定，不予宣告沒收。
六、被告經合法傳喚，無正當理由未於審理期日到庭，爰依刑事
    訴訟法第371條之規定，不待其陳述逕行判決。　　
據上論斷，應依刑事訴訟法第369條第1項前段、第364條、第299
條第1項前段、第371條，判決如主文。
本案經檢察官楊挺宏提起公訴，檢察官高玉奇及被告均提起上訴
，檢察官許仲瑩到庭執行職務。
中　　華　　民　　國　　110 　年　　8 　　月　　31　　日
                  刑事第四庭    審判長法　官  陳筱珮
                                      法　官  羅郁婷
                                      法　官  林怡秀
以上正本證明與原本無異。
不得上訴。
                                      書記官  駱麗君
中　　華　　民　　國　　110 　年　　8 　　月　　31　　日
附錄：本案論罪科刑法條全文　　　　　　　　　　　　　　
中華民國刑法第337條
意圖為自己或第三人不法之所有，而侵占遺失物、漂流物或其他
離本人所持有之物者，處1萬5千元以下罰金。

附表：
應沒收之物 數量 備註 手機 壹支 ⒈廠牌：三星 ⒉型號：S8+ ⒊IMEI碼：000000000000000000000000000000